---
title: "Ejercicios"
output: html_notebook
editor_options: 
  chunk_output_type: inline
---

```{r setup, include=FALSE}
library(tidyverse)
library(datos)
```

## Ejercicio Datos

```{r tabla4a}
view(tabla4a)
```


### Ejercicio 1: 
Esta tabla de cantidad de casos por pais/año tiene 3 columnas:  pais,  1999, 2000  
Cuáles son las variables presentes en esta tabla?   
Elige una opción:  

1. país, año, casos  
2. país, 1999, 2000  
3. Afganistan, Brasil, China  
4. país, año  


## Pivot longer


### Ejercicio 2: 
Utilizando la misma tabla del ejercicio anterior: **tabla4a**, tenemos que crear las columnas:  
  **anio**   
  **casos**  
para reemplazar las columnas 1999 y 2000.  

Completar los espacios en blanco de la siguiente instrucción que llama a la función pivot_longer: 

```{r pivot_longer}
# ________ %>%   
#   pivot_longer(c("1999", "2000"), names_to = ________, values_to = ________)  
```

## Pivot wider


### Ejercicio 3: 
Vamos a crear la **tabla2_nueva**  utilizando la  **tabla2**, para hacer los siguientes cambios: 

1. agregar columnas **poblacion** y **casos**.    
1. Llevar la información de la columna **cuenta** a la columna que corresponda (según la columna **tipo**).    

Completa la llamada a la función, te dejamos escrito el inicio: 
ordenar los trozos de la función pivot_wider que figuran aquí abajo, para poder completar la función del  chunk y poder procesarlo.

tipo  
cuenta  
values_from    
names_from     
,    
=    
=    
)    
  
```{r pivot_wider}
#tabla_ancha <- tabla2 %>%  
#  pivot_wider(
```
