---
title: "Ejercitación"
author: "Mónica Alonso"
date: "10/5/2021"
output: word_document
---

```{r setup, include=FALSE}
library(tidyverse)
library(datos)
```

# Formative Assessments:


*En los ejercicios usaremos las tablas del paquete(datos)*

## EJERCICIO 1.  

*CANTIDAD DE CASOS POR PAIS Y AÑO*
```{r ejercicio1, echo = FALSE}
knitr::kable(
  tabla4a,
  caption = "Tabla4a."
)
```
Esta tabla de cantidad de casos por pais/año tiene 3 columnas:  pais,  1999, 2000  
Cuáles son las variables presentes en esta tabla?   
Elige una opción:  

1. país, año, casos  
1. país, 1999, 2000  
1. Afganistan, Brasil, China  
1. país, año  


### SOLUCION: 1.país, año, casos


## EJERCICIO 2. 

**CANTIDAD DE CASOS POR PAIS Y AÑO**
```{r ejercicio2, echo = FALSE}
knitr::kable(
  tabla4a,
  caption = "Tabla4a"
)
```
Utilizando la misma tabla del ejercicio anterior: **tabla4a**, tenemos que crear las columnas:  
  **anio**   
  **casos**  
para reemplazar las columnas 1999 y 2000.  

Completar los espacios en blanco de la siguiente instrucción que llama a la función pivot_longer:  

________ %>%   
  pivot_longer(c("1999", "2000"), names_to = ________, values_to = ________)  



### SOLUCION:
```{r ejercicio2_sol, echo = TRUE, eval = FALSE}
tabla4a %>% 
  pivot_longer(c("1999", "2000"), names_to = "anio", values_to = "casos")
```



## EJERCICIO 3. 
  
```{r echo = FALSE}
knitr::kable(
  tabla2,
  caption = "Tabla2"
)
```
Vamos a Crear la **tabla2_nueva**  utilizando la  **tabla2**, para hacer los siguientes cambios: 

1. agregar columnas **poblacion** y **casos**.    
1. Llevar la información de la columna **cuenta** a la columna que corresponda (según la columna **tipo**).    

Completa la llamada a la función, te dejamos escrito el inicio: 

```{r eval = FALSE}
tabla2_nueva <- tabla2 %>% 
 pivot_wider(
```
 
para hacerlo, solo tienes que ordenar los siguientes fragmentos para completar la función pivot_wider.  

tipo, 

names_from = 

values_from = 

cuenta)

### SOLUCION

```{r pivot_wider, echo=TRUE}
tabla2_nueva <- tabla2 %>% 
  pivot_wider(names_from = tipo, values_from = cuenta)
  
```